臺灣宜蘭地方法院刑事判決　　　　　　　 95年度訴字第519號
公　訴　人　臺灣宜蘭地方法院檢察署檢察官
被　　　告　乙○○
上列被告因違反電信法等案件，經檢察官提起公訴（95年度偵字
第3925、4082號），嗣於本院準備程序進行中，被告先就被訴事
實為有罪之陳述，經裁定進行簡式審判程序，本院判決如下：
    主  文
乙○○竊盜，累犯，處有期徒刑參月。又竊盜，累犯，處有期徒
刑參月。又竊盜，累犯，處有期徒刑參月。又竊盜，累犯，處有
期徒刑參月。又意圖為自己不法之利益，以無線方式，盜用他人
電信設備通信，累犯，處有期徒刑參月。應執行有期徒刑玖月。
    事  實
一、乙○○前因偽造文書、贓物案件，經本院以91年度訴字第17
    5號判決判處有期徒刑一年二月、四月確定；因竊盜案件，
    經本院以91年度易字第302號判決判處有期徒刑六月確定；
    因竊盜案件，經本院以91年度易字第586號判決判處有期徒
    刑二年確定，經本院以93年度聲字第346號裁定應執行有期
    徒刑三年八月確定，甫於95年8月31日縮刑期滿執行完畢。
    詎乙○○猶不知悔改，復基於為自己不法所有之竊盜犯意，
    先後於下列時、地，實行竊盜犯行，其詳情如下：
（一）乙○○於95年9月28日10時許，在宜蘭縣宜蘭市○○路36
      號「乾弘中藥行」，向店員陳秀芬稱欲購買蔘藥酒，並趁
      陳秀芬轉身工作而疏於看管財物之際，徒手竊取陳秀芬置
      於桌上之NOKIA牌7270型號之黑色行動電話手機一具（序
      號：000000000000000號），得手後變賣得款新臺幣（下
      同）三百元。
（二）乙○○於95年10月1日9時7分許，在宜蘭市○市道路與東
      港路交岔口之「曖昧檳榔攤」，向店員丁○○稱欲購買飲
      料，並趁丁○○轉身拿取飲料而疏於看管財物之際，徒手
      竊取丁○○置於桌上之銀色行動電話手機一具（門號：00
      00000000號、序號不詳），得手後變賣得款五百元。
（三）乙○○於95年10月21日13時50分許，與其友人伍莊秀琴至
      宜蘭市○○路8號「錢錢屋精品店」購買衣服時，趁店員
      甲○○與伍莊秀琴至店外選購衣服之際，徒手竊取甲○○
      置於櫃檯之BENQ牌S660C型黑色行動電話手機一具（門號
      ：0000000000、序號：000000000000000號），得手後變
      賣得款五百元。
（四）乙○○於95年10月24日15時許，在宜蘭市○○路76號「韻
      涵美髮店」，向店員丙○○稱欲購買染髮劑，並趁丙○○
      拿取染髮劑疏於看管財物之際，徒手竊取丙○○置於鏡台
      之GEO牌黑色行動電話手機一具（門號：0000000000號、
      序號不詳）。
二、乙○○於竊得上開門號0000000000號號行動電話後，復另行
    起意，基於意圖為自己不法利益之犯意，接續於95年10月24
    日15時47分14秒至15秒、95年10月24日16時1分23秒至45秒
    、95年10月24日16時6分13秒至39秒，以上開行動電話撥打0
    000000000、0000000000號電話，以此無線方式盜用他人電
    信設備通信，使和信電訊股份有限公司誤認係合法使用權人
    撥話通信而提供行動電話通信服務，乙○○因而取得使用他
    人電信設備通信49秒而免付費之財產上不法利益得逞。
三、嗣乙○○於95年10月24日18時30分許，在宜蘭縣宜蘭市○○
    路、聖後街口為警查獲，並扣得上開GEO牌黑色行動電話手
    機一具後，始為警循線查知上情。
四、案經丁○○、甲○○、丙○○訴由宜蘭縣警察局宜蘭分局報
    請臺灣宜蘭地方法院檢察署檢察官偵查起訴，嗣於本院準備
    程序進行中，被告先就被訴事實為有罪之陳述，經裁定進行
    簡式審判程序。
    理  由
一、上揭犯罪事實，迭據被告乙○○於警詢、檢察官偵訊及本院
    審理時坦承不諱，核與證人即被害人陳秀芬、丁○○、甲○○、丙○○證述之財物失竊情節，均大致相符，並有贓物認
    領保管單、和信電訊門號0000000000號行動電話通聯記錄各
    1份在卷可稽。依此，足徵被告上開自白確與事實相符，本
    件事證已臻明確，被告之犯行堪予認定，應依法論科。
二、核被告乙○○犯罪事實欄一（一）至（四）各次竊取財物之
    所為，分係刑法第320條第1項之竊盜罪、犯罪事實欄二之所
    為，係犯電信法第56條第1項之以無線方式盜用他人電信設
    備通信罪。被告所犯犯罪事實欄一（一）至（四）之竊盜犯
    行，容有相當之時間間隔，且係在不同地點為之，從外觀上
    可知係不同人之財物，客觀上亦係侵害不同之法益，顯非基
    於同一竊盜犯意接續為之，其犯意各別，行為互殊，自應予
    分論併罰。又被告犯罪事實一（四）之竊盜犯行與犯罪事實
    二之以無線方式盜用他人電信設備通信犯行，犯意各別，行
    為手段不同、侵害不同法益，亦應予分論併罰。另被告於犯
    罪事實二所載之時間，先後三次以無線方式盜用他人電信設
    備通信，侵害同一法益，其各次盜用他人電信設備通信行為
    之獨立性均極為薄弱，依一般社會健全觀念，在時間差距上
    ，均難以強行分開，在刑法評價上，均以視為數個舉動之接
    續施行，分別合為包括之一行為行為予以評價，較為合理。
    另被告前因偽造文書、贓物案件，經本院以91年度訴字第17
    5號判決判處有期徒刑一年二月、四月確定；因竊盜案件，
    經本院以91年度易字第302號判決判處有期徒刑六月確定；
    因竊盜案件，經本院以91年度易字第586號判決判處有期徒
    刑二年確定，經本院以93年度聲字第346號裁定應執行有期
    徒刑三年八月確定，甫於95年8月31日縮刑期滿執行完畢之
    事實，有臺灣高等法院被告前案紀錄表可資參照，其於受有
    期徒刑之執行完畢後，五年以內故意再犯有期徒刑以上之竊
    盜罪、以無線方式盜用他人電信設備通信罪，均為累犯，均
    應依法加重其刑。爰審酌被告乙○○之素行、智識程度；犯
    罪之動機、目的、手段、各次行竊之手段及所得財物價值；
    以無線方式盜用他人電信設備通信所獲得之利益；犯後已坦
    承犯行，態度尚佳及各被害人所受損害等一切情狀，分別量
    處如主文所示之刑，並定其應執行之刑，以示警懲。
據上論斷，應依刑事訴訟法第273條之1第1項、第299條第1項前
段，電信法第56條第1項，刑法施行法第1條之1，刑法第11條前
段、第320條第1項、第47條第1項、第51條第5款，判決如主文。
本案經檢察官吳志成到庭執行職務
中　　華　　民　　國　　96　　年　　2　　月　　16　　日
                  刑事第三庭法　官  劉家祥
以上正本證明與原本無異。
如不服本判決應於收受本判決後10日內向本院提出上訴書狀，其
未敘述上訴理由者，並得於提起上訴後10日內向本院補提理由書
狀(均須按他造當事人之人數附繕本)「切勿逕送上級法院」。
                            書記官  邱淑秋
中　　華　　民　　國　　96　　年　　2 　　月　　26　　日
附錄案論罪科刑法條全文：
中華民國刑法施行法第1條之1
中華民國九十四年一月七日刑法修正施行後，刑法分則編所定罰
金之貨幣單位為新臺幣。
九十四年一月七日刑法修正時，刑法分則編未修正之條文定有罰
金者，自九十四年一月七日刑法修正施行後，就其所定數額提高
為三十倍。但七十二年六月二十六日至九十四年一月七日新增或
修正之條文，就其所定數額提高為三倍。
中華民國刑法第320條第1項
意圖為自己或第三人不法之所有，而竊取他人之動產者，為竊盜
罪，處 5 年以下有期徒刑、拘役或 5 百元以下罰金。
電信法第56條第1項
意圖為自己或第三人不法之利益，以有線、無線或其他電磁方式
，盜接或盜用他人電信設備通信者，處 5 年以下有期徒刑，得
併科新台幣150 萬元以下罰金。
